臺灣高雄地方法院刑事裁定
110年度訴字第104號
聲  請  人  林如容


上列聲請人因被告王定庠等違反組織犯罪防制條例等案件，聲請
發還扣押物，本院裁定如下：
    主  文
聲請駁回。
    理  由
一、聲請意旨略以：聲請人林如容前於民國107年10月間購買車
    牌號碼000-0000號車輛（下稱系爭車輛），因聲請人為被告
    王定庠之友人，而於警方搜索保瑪車業有限公司之前一日，
    將系爭車輛借停放在該公司，該車實與被告王定庠所涉詐保
    案件並無關聯；另聲請人於109年10月17日提出2紙未到期客
    票，再加上被告王定庠向友人借的其他支票，委請被告王定
    庠於109年10月18日代為持以向票貼業者換取現金新臺幣（
    下同）270萬元。聲請人事後欲前往保瑪車業有限公司向被
    告王定庠拿取上開現金與駕駛系爭車輛，始知保瑪車業有限
    公司遭警方搜索，並將上開現金與車輛均扣押在案。因聲請
    人確為系爭車輛與上開現金之所有權人，故聲請返還扣押物
    等語。
二、按可為證據或得沒收之物，得扣押之。扣押物若無留存之必
    要者，不待案件終結，應以法院之裁定或檢察官命令發還之
    。扣押物未經諭知沒收者，應即發還；但上訴期間內或上訴
    中遇有必要情形，得繼續扣押之。刑事訴訟法第133條第1項
    、第142條第1項前段、第317條分別定有明文。
三、經查：
　㈠關於系爭車輛部分，聲請人固主張該車為其所有，並提出汽
    車行照、買賣契約書、定期檢驗通知書為憑。然汽車所有權
    人將車輛登記在人頭名下之情形所在多有，且被告王定庠本
    案之犯罪模式亦多是將車輛登記在其女友、員工或覓得人頭
    之名下，以藉此躲避檢警之追溯查緝，並考量聲請人與被告
    王定庠當時又為男女友關係等情（見被告王定庠109年10月2
    0日之警詢筆錄，偵十二卷第24頁），自無法排除聲請人僅
    是系爭車輛之人頭車主。而聲請人所提資料至多僅能證明其
    為該車之形式上登記名義人，復無其他證據（諸如被告王定
    庠之供述或出具之切結）足以認定聲請人為實際車主之情況
    下，尚無法推認聲請人確為系爭車輛之實質所有權人，是其
    此部分主張，難謂有據。
　㈡另關於270萬元部分，聲請人雖提出客票與Line對話紀錄為佐
    ，惟觀諸該對話紀錄並無從知悉是何人之間的對話內容，無
    法依此證明聲請人所指其委託被告王定庠換票之事為真，亦
    無法依此證明該270萬元確為聲請人所有。且縱由該對話內
    容可知對話之人正討論換票之事，但所換票據是否確與該27
    0萬元存在關連，又是否確為聲請人所有之票據等節，均無
    法依其所提之資料獲得證明。縱使聲請人所言委請被告王定
    庠票貼借款為真，然被告王定庠究係以自己或本人（即代理
    聲請人為之）名義借款，亦屬不明。若係前者，聲請人充其
    量只能請求被告王定庠依約交付借款，而非該270萬元之所
    有人。另依聲請人所提證據，亦難認有委認被告王定庠借款
    之事實，自難認該270萬元為聲請人所有。是聲請人之本件
    聲請，尚難准許，應予駁回。
四、依刑事訴訟法第220條，裁定如主文。
中　　華　　民　　國　　111 　年　　8 　　月　　22　　日
                  刑事第十五庭　審判長法　官　方錦源
                                      法　官　詹尚晃
                                      法　官　陳彥霖
以上正本證明與原本無異。
如不服本裁定，應於收受送達後5 日內向本院提出抗告狀。
中　　華　　民　　國　　111 　年　　8 　　月　　22　　日
　　　　　　　　　　　　　　　　　　　書記官　陳怡秀